BELSER OLIVERA VÁSQUEZ

Teléfono / celular: 958845490 **E-mail:** belser.olivera@hotmail.com

LinkedIn: https://www.linkedin.com/in/belserolivera

Pais: Perú Ciudad: Lima



Desarrollador de software con experiencia integral en front-end, back-end y aplicaciones móviles. Especializado en tecnologías para soluciones eficientes y de calidad, con enfoque en diseño centrado en el usuario. Comprometido con estándares y mejora continua.

Experiencia profesional

<u>SUNARP – Superintendencia Nacional de los Registros Públicos</u> - Analista de desarrollo de software (mayo de 2023– Setiembre 2023)

Desarrollo e implementación de aplicaciones web, utilizando tecnologías diversas tanto en Front-End como en Back-End.

Aptitudes: Angular, JWT, Microservicios, Bootstrap, Material Desing angular, Metodologías ágiles, Spring Boot,, Spring Security, Oracle, Api Docker, WAS y GITLAB.

Logos:

- Desarrollo web eficiente con Angular, Bootstrap, y Material Design.
- Garantía de seguridad y autenticación con JWT y Spring Security.
- Aplicación exitosa de metodologías ágiles para entregas puntuales.
- Diseño de arquitecturas de microservicios para escalabilidad.
- Integración eficiente en contenedores Docker.
- Gestión de versiones colaborativa con GitLab.
- Desarrollo ágil con Spring Boot.
- Despliegue exitoso en WebSphere Application Server (WAS).

Soluciones MG4 - Desarrollador Front End - (marzo de 2023 - mayo 2023)

Contribución al desarrollo de una plataforma web especializada en el sector inmobiliario, utilizando tecnologías diversas tanto en Front-End como en Back-End.

Aptitudes: Angular, JWT, Microservicios, Bootstrap, Metodologías ágiles, Python, Api Google Maps, Api Facebook

Logos:

- Implementación de mapas interactivos
- Maquetación responsive
- Patrón de diseño
- Componentes reutilizables
- Creación de librerías personalizadas
- Personalización de pipes
- Integración de librerías externas

Superintendencia Nacional de Bienes Estatales - Analista de sistemas - (Marzo de 2019 - diciembre 2022)

Desarrollando e implementando aplicaciones utilizando múltiples tecnologías tanto en Front-End como en Back-End, lo que permitió una experiencia de usuario fluida y una implementación eficiente de las funcionalidades requeridas a través de herramientas DevOps.

Aptitudes: Flutter · Lumen de Laravel · Kong · JSON Web Token (JWT) · Jenkins · DevOps · Desarrollo front end · Microservicios · Micro Front-End · Metodologías ágiles · Bootstrap · Figma · Apache · Nginx . SQL Server.

Logros:

- Integración de arquitectura microservicios (NodeJs, PHP y otras).
- Integración de software de firma digital
- Implementación de arquitectura micro front-end (Angular).
- Dockerización de las aplicaciones de la entidad
- Integración de repositorios (Nexus)
- Implementación de Jenkins en Docker
- Implementación de un api Gateway (kong konga)
- Transformación digital
- Creación de aplicación móvil en modo offline que facilitó el registro de inspecciones técnicas (Flutter -Firebase)
- Líder de equipo
- Metodologías agiles Scrum

Grupo Panamericana de Radios - Desarrollador Web (marzo de 2016 - marzo 2019)

Levantamiento de requerimientos e implementación de configuraciones, instalación de aplicativos webs, base de datos, servidores virtuales, soporte a usuarios, administración de aplicativos de integración continua.

Aptitudes: Lumen de Laravel · Angular Material · Desarrollo front end · PHP · Node.js · Laravel **Logros:**

- Desarrollo e implementación de aplicativos móviles en base UX y UI
- Migración a servidores VPS.
- Desarrollo de aplicaciones web usando Angular, Laravel, SEO, SEM y AMP.
- Implementación de publicidad programática en sus portales webs

MDY - Contact Center - BPO - Supervisor de Operaciones (octubre de 2012 - setiembre 2015)

Encargado de identificar Averías Masivas de la RED de HFC – Claro Perú". Supervisor Operaciones desde agosto 2014 desarrollo de estadísticas interactivas y actualización de indicadores de plataforma.

Logros:

- Supervisar e implementar requerimientos del control de averías de Red fibra óptica.
- Brindar capacitaciones de nuevas funcionalidades de los sistemas.
- Lideré un equipo de 30 personas

Formación académica

Universidad Tecnológica del Perú

Ingeniería de Sistemas e Informática

Instituto Superior Tecnológico y Científico – ISATEC

Técnico en Computación e Informática

Aptitudes y Conocimientos

- ✓ Trabajo en equipo.
- ✓ Comunicación efectiva.
- ✓ Capacidad creativa.
- ✓ Pensamiento crítico.
- ✓ Conocimientos en SEO y SEM.
- Conocimientos en publicidad programática
- ✓ Gestión de proyectos
- ✓ DevOps
- ✓ Flutter
- ✓ Git / Trello/ Confluence /Jira
- ✓ Jenkins
- ✓ Microservicios
- ✓ Docker
- ✓ Kong (ApiGateway)
- ✓ OpenShift

- ✓ React
- ✓ Java
- ✓ NodeJs
- ✓ PHP Laravel Codeigniter Lumen
- ✓ Vuejs
- ✓ HTML5
- ✓ CSS
- ✓ JavaScript
- ✓ Spring Boot
- ✓ Linux
- ✓ Bizagi / Figma
- ✓ Postman / Insomnia
- ✓ UX/UI
- ✓ Serverless
- ✓ AWS

Cursos y Certificaciones

- ✓ Git, GitHub, GitLab, Azure
- ✓ React
- ✓ MongoDB
- ✓ Sitio Web en Modo Serverless en AWS
- ✓ Docker & Networking
- ✓ API REST con NodeJs y SQL Server
- ✓ Laravel y VueJs avanzado
- ✓ Angular
- ✓ React + Firebase
- ✓ Fundamentos SCRUM
- ✓ Laravel 5 + Api Restful y Angular
- ✓ Microservicios con Spring Boot y Spring Cloud Netflix Eureka

Idiomas

English (Técnico), español (Nativo)